臺灣高等法院臺中分院刑事裁定　
111年度毒抗字第32號

抗  告  人  
即  被  告  許朝輝
上列抗告人即被告因聲請觀察勒戒案件，經檢察官聲請觀察勒戒
，不服臺灣彰化地方法院中華民國110年12月3日第一審裁定（11
0年度毒聲字第511號，聲請案號：臺灣彰化地方檢察署110年度
毒偵字第219號、110年度聲觀字第375號），提起抗告，本院裁
定如下：
    主  文
抗告駁回。
    理  由
一、原裁定意旨略以：檢察官聲請書所載之犯罪事實，有附件所
    載之證據資料在卷可參，並經法院核閱無誤，至為明確，而
    堪認定。又被告距最近1次因施用毒品案件，經法院裁定送
    觀察、勒戒並執行後，認有繼續施用傾向，再經法院裁定送
    強制戒治後，嗣因毒品危害防制條例修正，而於民國93年1
    月9日釋放，此有臺灣高等法院被告前案紀錄表、臺灣高等
    法院在監在押全國紀錄表在卷可考。是本件被告於聲請書所
    示時間再犯本件施用第一、二級毒品犯行，距上開最近1次
    觀察、勒戒或強制戒治執行完畢釋放日，已逾3年，揆諸最
    高法院109年度台上大字第3826號刑事裁定意旨、毒品危害
    防制條例第20條第1項規定，本件聲請將被告移送勒戒處所
    觀察、勒戒，為有理由。爰依毒品危害防制條例第20條第1
    項規定，裁定准許觀察、勒戒等語。 
二、抗告人即被告許朝輝（下稱被告）抗告及抗告補正意旨略以
    ：抗告人不服臺灣彰化地方法院如股110年度毒聲字第511號
    裁定，特於法定期間內提起抗告，除理由書另狀補陳外，謹
    先聲明如上云云，復再提出刑事聲明抗告補正狀，惟該抗告
    補正狀亦僅就抗告狀內所載原裁定股別陳報補正說明等情。
三㈠按提起抗告，應以抗告書狀，敘述抗告之理由，提出於原審
    法院為之。原審法院認為抗告不合法律上之程式或法律上不
    應准許，或其抗告權已經喪失者，應以裁定駁回之。但其不
    合法律上之程式可補正者，應定期間先命補正。抗告法院認
    為抗告有第408第1項前段之情形者，應以裁定駁回之。但其
    情形可以補正而未經原審法院命其補正者，審判長應定期間
    先命補正。刑事訴訟法第407條、第408第1項、第411條分別
    定有明文，復有最高法院68年度第10次刑事庭會議決議㈠可
    參。
　㈡查被告雖於110年12月15日具狀提起抗告，惟抗告狀中並未敘
    明理由，僅稱「理由書另狀補陳」，嗣於110年12月21日雖
    具狀提出刑事聲明抗告補正狀，惟該抗告補正狀亦僅就抗告
    狀內所載原裁定股別陳報補正說明，亦未提出敘明抗告理由
    。基此，本院於111年1月18日裁定令被告應於裁定送達後5
    日內，以書狀向本院補正抗告之理由，該裁定業已合法送達
    ，有送達證書在卷可憑（見本院卷49頁），惟迄至本院裁定
    時止，被告猶未提出抗告之理由。揆諸上揭說明，其抗告顯
    不合法律程式。抗告意旨既未敘明理由，亦未於期間內補正
    ，而不合法律上之程式，自應予駁回。
據上論斷，應依刑事訴訟法第411條前段，裁定如主文。
中　　華　　民　　國　　111 　年　　2 　　月　　17　　日
            刑事第十二庭   審判長法　官　張  國  忠
                                 法　官  李  雅  俐
                                 法　官  陳      葳
上列正本證明與原本無異。
不得再抗告。
　　　　　　　　　　　　　     　書記官  蔡  皓  凡 

中　　華　　民　　國　　111 　年　　2 　　月　　17　　日